# 海外子公司持有的交易性金融资产公允价值变动是否在合并层次确认递延所得税费用

提问人：15828189447NXB 时间：2021-06-29 08:05:12
各位老师，我想请教以下问题：大陆某上市公司于 2020 年 5 月投资 10 亿在香港设立全资子公司B，B以该 10 亿在开曼设立全资子公司C，C以该 10 亿在开曼投资参股公司D，持有D公司5%股权，C将该项股权投资计入交易性金融资产，且除了对D公司上述投资外，B和C公司不再经营其他业务；
2020 年 12 月 31 日，该项投资的公允价值为1.2亿；暂不考虑税务筹划前提下，未来该上市公司以处置方式收回该项投资，处置具体方式：C出售持有D公司5%股权并收回投资款，B公司将C公司注销，收回所有投资款及收益，上市公司将B公司注销，收回所有投资款及收益。请问：在上述条件下，B公司在合并层次是否应该按照香港所得税税率确认相应的递延所得税负债，上市公司是否应该按照其适用税率根据差额在合并层次补确认递延所得税费用？谢谢各位老师。

回答人：chenyiwei
这种情况下是否需确认递延所得税资产，应对照其中各层级所涉及的各自所在地税法规定（内地、香港、开曼），确定最终处置该项金融资产并收回本金和收益时，在各环节需缴纳多少税款。据此计算期末的递延所得税负债应有余额。在资产负债表日，可以假设按照当日公允价值处置该项金融资产，计算处置所得和各环节税负，据此计量递延所得税负债的应有余额。